臺灣高等法院臺南分院刑事判決　　　　　　　　　九十一年度軍上字第五號　善股
　　上　訴　人
　　即　被　告　甲　○　○
右上訴人因逃亡案件，不服國防部高等軍事法院高雄分院九十一年高判字第九十二號
，中華民國九十一年七月二十三日第二審判決（起訴案號：國防部南部地方軍事法院
檢察署九十一年平訴（一）字第二三五號），提起上訴，本院判決如左：
      主      文
上訴駁回。
      理      由
一、按軍事審判法第一百八十一條第五項規定，被告不服高等軍事法院宣告有期徒刑
    之上訴判決者，得以判決違背法令為理由，向高等法院提起上訴。是向高等法院
    提出上訴，應以原判決違背法令為理由，係屬法定要件。若上訴理由狀並未依據
    卷內訴訟資料，具體指摘原判決不適用法則或如何適用不當，或所指摘原判決違
    法情事，顯與法律規定得為向高等法院提出上訴之判決違背法令情形，不相適合
    時，均應認為其上訴為違背法律上之程式，予以駁回。
二、本件上訴人即被告甲○○上訴意旨略以：伊家中經濟出現危機，爺爺臥病在床，
    父親公司快要倒閉，面臨失業危機，還要照顧爺爺和負擔家計，伊怕家人會崩潰
    ，因而提起上訴云云。
三、經查，本件上訴人即被告甲○○係陸軍摩托化步兵第二九八旅步三營步二連一兵
    ，曾於民國（下同）九十年六月間因逃亡案件，經國防部南部地方軍事法院判處
    有期徒刑八月，緩刑二年。回役後仍不知悔改，於九十一年三月二十九日十七時
    許，自臺灣駐地休假離營，應於同年四月二日二十時三十分返營銷假（起訴書誤
    載為二十時），竟因貪玩逾假畏罰，而意圖長期脫免職役逾假潛逃在外，匿居台
    北、高雄等地，迄九十一年四月二十二日凌晨一時五十分許，始在高雄市前金區
    ○○○街十八號我家商務旅館五一０號房間為警緝獲，經高雄市警察局新興分局
    解送國防部南部地方軍事法院檢察署軍事檢察官偵結起訴之事實，業經被告於國
    防部南部地方軍事法院檢察署軍事檢察官偵查中及原軍事法院審理時坦承不諱，
    並經證人即該部隊副連長曾竣暘到庭結證屬實，核與高雄市警察局新興分局九十
    一年四月二十二日高市警新刑字第０九一０００六八七０號通緝案件移送書所附
    筆錄記載情節相符，另被告逃亡後，亦經國防部南部地方軍事法院檢察署於九十
    一年四月十一日以（九一）法平字第０二五四八號通緝書發佈通緝在案，有該通
    緝書影本一份在卷可憑，復有休假證明單一紙在卷足資佐證，是被告罪事證明確
    ，犯行堪以認定。
四、原判決綜合調查證據之結果，以被告之自白核與事實相符，認國防部南部地方軍
    事法院九十一年和判字第三三三號判決審酌被告前曾犯逃亡罪之前科素行，逃亡
    動機，犯罪後坦承犯行，態度良好等一切情狀，依陸海空軍刑法第三十九條第一
    項前段之規定，對被告量處有期徒刑七月，認事用法均無不合，量刑亦稱公允，
    而駁回被告在第二審之上訴，其判決已詳敘認定犯罪事實之依據及憑以認定之理
    由，從形式上觀察並無違背法令情形。被告上訴猶執其家中經濟出現危機，爺爺
    臥病在床，父親公司快要倒閉，面臨失業危機，還要照顧爺爺和負擔家計，伊怕
    家人會崩潰等詞，核其上訴意旨徒對原法院量刑之職權行使為爭執，並未依卷內
    訴訟資料就原判決有何不適用法則或適用不當之違法，為具體之指摘，顯非以原
    判決違背法令為理由提起上訴，揆諸首開說明，殊非適法上訴，其上訴自屬違背
    法律上之程序，應予駁回。
據上論斷，應依軍事審判法第一百七十九條、刑事訴訟法第三百九十五條前段，判決
如主文。
中    華    民    國      九十一      年        九      月      三      日
                                  臺灣高等法院臺南分院刑事第七庭
                                      審判長法官  蔡    崇    義
                                            法官  許    進    國
                                            法官  宋    明    中
右正本證明與原本無異。
不得上訴。
                                      法院書記官  陳    明    芬
中    華    民    國      九十一      年        九      月      三      日
